臺灣屏東地方法院行政訴訟判決
111年度交字第63號
                                   111年10月31日辯論終結
原      告  琮裕交通股份有限公司

代  表  人  蕭瑞傑  
訴訟代理人  楊欣翰  
被      告  交通部公路總局高雄區監理所

代  表  人  李瑞銘  
訴訟代理人  曾秀招  
上列當事人間交通裁決事件，原告不服中華民國111年4月25日裁
字第82-VP0000000號裁決，提起行政訴訟，本院判決如下：
    主  文
原處分撤銷。
訴訟費用新臺幣參佰元由被告負擔。
被告應給付原告新臺幣參佰元。
    事實及理由
一、事實概要：原告所有PK-83號營業半拖車（下稱系爭車輛）
    於民國111年1月4日10時36分許，行經屏東市區和生路段，
    因有「所載貨物飛散(一般道路)」之違規情事，被民眾檢舉
    ，為警攔停製單舉發屏警交字第VP0000000號違規單，被告
    認原告違反道路交通管理處罰條例（下稱處罰條例）第30條
    第1項第2款之規定，製開裁字第82-VP0000000號違反道路交
    通管理事件裁決書（下稱原處分），原告仍為不服處罰，遂
    提起本件行政訴訟。
二、本件原告主張：
　㈠、民眾檢舉影片中並無明確拍攝到掉落物品是由原告車箱上
      所飛落，經原告查證影片後，原告行經該路段時，地上出
      現該不明物品就裁定是由原告車上掉落時為草率認定。且
      原告可證明行經該路段時車箱已是完全卸載貨品的空車狀
      態，如何構成載運貨品飛散掉落地面之舉發，況車箱的帆
      布也為上蓋的狀態。
　㈢、原告所載運的貨品差異太大，更不可能為原告車輛所掉落
      ，由影片看來反而是原本就在該路上或陸上掉落物附著在
      車輛底盤剛好在那時掉下所攝等語。
　㈣、並聲明：原處分撤銷。
三、被告則以：
　㈠、查，原告於起訴狀所提等節，經舉發單位查覆稱，經檢視
      檢舉影片該車確有所載物品滲漏飛散情形，違規事實明確
      。而駕駛人只要裝置貨物覆蓋不完全，有肇致貨物掉落、
      飛散之可能即合於上揭條文之構成要件，況裝載貨物應嚴
      密覆蓋、捆紮牢固之規定乃在確保行車安全，是否覆蓋嚴
      密、牢固捆紮、有無掉落之虞應由一般經驗客觀判斷，非
      由行為人主觀認定，且本案係原告車輛直接飛散所載之物
      ，故業已構成上揭要件。又本案檢舉人明確敘明「貨車掉
      落散落物」，且檢視採證光碟確可看出原告車輛不斷飛出
      細小物品，並直接打至後方車輛擋風玻璃上，駕駛人駕駛
      車輛裝載貨物未完整嚴密覆蓋，在道路上運送，如遇車輛
      高速行駛、緊急煞車、變換車道、風速較大或車行路面不
      平處等情，均有可能因此鬆動而彈跳、吹落、飛散、滲漏
      或掉落車斗外，致有危及其他用路人安全之虞。故本件有
      採證照片、採證光碟、檢舉相關資料影本等可稽，員警依
      法填單舉發，於法洵無違誤。
　㈡、綜上理由，原告所有系爭車輛被警舉發「所載貨物飛散(一
      般道路)」之違規情事，有屏警交字第VP0000000號違規單
      可稽，並經舉發單位查復確認依法舉發無誤，爰依處罰條
      例第30條第1項第2款、第63條第1項第2款暨違反道路交通
      管理事件統一裁罰基準表第30條第1項第2款（一般道路所
      載貨物滲漏、飛散、脫落、掉落，期限內繳納或到案聽候
      裁決者）裁處繳納罰鍰新臺幣(下同)9,000元，並記違規
      點數2點，應無不當等語以資答辯。
　㈢、並聲明：原告之訴駁回。
四、本件如事實概要欄所述之事實，除依原告起訴狀及被告答辯
    狀可認兩造均不爭執外，復有原處分書暨送達證書、系爭舉
    發通知單查詢表暨送達證書、汽車車籍資料查詢表、駕駛人
    基本資料表、原告交通違規陳述單及查詢單、屏東縣政府警
    察局111年2月18日屏警交字第11131287600號函、屏東縣政
    府警察局111年7月22日屏警交字第11135413600號函、採證
    光碟1片等在卷可稽（見本院卷第29至50頁），應認屬實。
    原告不服原處分，提起行政訴訟，並以上述事項據為主張，
    故本件兩造之爭點應為：原處分是否適法？　
五、本院之判斷：
　㈠、本件經本院於言詞辯論期日勘驗檢舉光碟，確實可見檢舉
      車輛行駛於系爭車輛後方，檢舉車輛擋風玻璃前有細碎物
      品跳動，部分並擊中檢舉車輛擋風玻璃(見本院卷第55頁
      反面)。然該等細碎物極小，從畫面中並無法確定是否確
      實從系爭車輛後車斗縫隙所掉落，加以該細碎物過小，似
      乎也與舉發當日系爭車輛駕駛人楊欣翰所稱，其所載運之
      玉米和紅豆等飼料不符。
　㈡、又駕駛人業經提出地磅單(見本院卷第38頁)，是在本件舉
      發時間時，系爭車輛已屬回程，車上並未載運物品，益加
      使該等細碎物是否確是從系爭車輛中落下，更加可疑。
　㈢、本件被告既無從舉證致讓本院確信原告確實有貨品飛散掉
      落地面之情形，則應由被告負擔敗訴之風險。
六、綜上所述，被告並未證明原告確實有貨品飛散掉落地面，是
    本件即應為有利於原告之認定。因之，被告依處罰條例第30
    條第1項第2款、第63條第1項第2款暨違反道路交通管理事件
    統一裁罰基準表第30條第1項第2款，裁處原告罰鍰9,000 元
    並記違規點數2點，容有違誤。是原告訴請撤銷原處分，為
    有理由，應予准許。
七、本件判決基礎已臻明確，兩造其餘之攻擊防禦方法及訴訟資
    料經本院斟酌後，核與判決不生影響，無一一論述之必要，
    併予敘明。
八、本件第一審訴訟費用為300 元，應由敗訴之被告負擔。而上
    開訴訟費用300 元前已由原告預為繳納，依行政訴訟法第23
    7 條之8 第1 項規定，法院為裁判費用之裁判時，應確定其
    費用額。又確定費用額之方法，應依行政訴訟法第104 條規
    定準用民事訴訟法第93條規定，爰確定第一審訴訟費用額如
    主文第2 項所示。
據上論結，本件原告之訴為有理由，依行政訴訟法第237 條之8 
第1 項、第237 條之9 、第236 條、第104 條、第98條第1 項前
段、民事訴訟法第93條，判決如主文。　　
中　　華　　民　　國　　111 　年　　11　　月　　14　　日
　　　　　　　　　行政訴訟庭  法　官　薛侑倫
以上為正本，係照原本作成。
如不服本判決，應於判決送達後20日內，向本院提出上訴狀並表
明上訴理由（原判決所違背之法令及其具體內容或依訴訟資料可
認為原判決有違背法令之具體事實），其未載明上訴理由者，應
於提出上訴後20日內向本院補提理由書（上訴狀及上訴理由書均
須按他造人數附繕本，如未按期補提上訴理由書，則逕予駁回上
訴），並應繳納上訴裁判費新臺幣750元。
中　　華　　民　　國　　111 　年　　11　　月　　14　　日
                              書記官  沈詩雅